---
title: "Expertengutachten: Trockene Keller und kühles Nass aus dem Wasserhahn"
author: '`r urkundenName()`'
date: 'Lange Nacht der Wissenschaften (Berlin, `r format(Sys.Date(),format="%d. %B %Y")`)'
output:
  html_document:
    fig_caption: yes
    number_sections: yes
---

#Problem und Zielstellung
Die Berliner Wasserbetriebe wollen ein neues Becken bauen um darin Wasser in den 
Boden zu versickern (Experten sagen dazu auch "künstliche Grundwasseranreicherung"). 
Damit soll der gestiegene Trinkwasserbedarf der Berliner gedeckt werden.


Folgende sind decken, 


Mit der Lösung des Problemes wird `r urkundenName()` a `r format(Sys.Date(),format="%d. %B %Y")`)' auf der Langen Nacht der Wissenschaften am Stand des [Kompetenzzentrums Wasser Berlin](http://kompetenz-wasser.de) beauftragt. Dieser kann aufgrund seiner 


#Material und Methoden

Im Rahmen einer Vorstudie die von der Freien Universität durchgeführt wurde, konnten 
bereits folgenden Werte ermittelt werden: 

* Mächtigkeit des Grundwasserleiters: `r paste(runHantush()$baseProps$iniHead, lengthUnit())`

* ein Speichervermögen von `r runHantush()$baseProps$specificYield * 100` Prozent aufweist 



```{r , fig.cap="Vom Nachwuchswissenschaftler gewählte Modellparametrisierung"}
baseProps()

```

# Ergebnis

```{r, echo=FALSE, fig.cap="Hantush model results"}
 bp <- lapply(runHantush()$baseProps,FUN = function (x) paste(x, collapse=","))
          
          mainTxt <- sprintf("Infiltrationsmenge: %6.1f m3",
                             bp$basinWidth * bp$basinLength * bp$infiltrationRate * bp$Time, 
)
          
          plot(Pegelanstieg ~ x, runHantush()$dat, col="blue", type = "b", las =1, pch = 16,
                 xlab="Entfernung von der Beckenmitte (Meter)", 
                 ylab = "Anstieg des Grundwasserstandes (Meter)",
                 main = mainTxt)
```
